# 客户要求退货退款

提问人：Zjx111111 时间：2022-12-05 14:51:13
陈版主好！
我司于一年前向客户销售一批电子终端产品，货已发款已回。现在客户要求其中的一部分退货退款。根据合同，约定三个月验收期，但行业实操对此类产品有“尾货处理”，即不影响二次销售的尾货库存，可全部退货处理。我司在去年确认该产品销售收入时未预估退货率（新客户、新产品无法合理预估）。
请问现在客户要求退货退款，货物已返回我司，且要求开具红字发票，请问如何处理？可以凭借内部退货检验报告和经审批的退货退款申请、红字发票，冲回这部分收入吗？
望不吝赐教，谢谢！

回答人：chenyiwei
如果上年度末“新客户、新产品无法合理预估退货率”属实，且本年度内的退货确实是由本企业的产品质量存在缺陷所引起，则可以凭借内部退货检验报告和经审批的退货退款申请、红字发票，冲回这部分收入和成本。对应的会计处理参照收入准则应用指南。